# 请教一个成本核算问题

提问人：wx_622c81c50e61 时间：2022-06-22 11:32:35
请教陈老师一个成本核算的问题。
公司没有明确的销售人员和业务人员，所有项目都是业务人员自己去拓展然后跟进项目完成合同服务（公司属于服务业）。业务人员既是销售又是业务。请问陈老师，这种情况下，业务人员成本是计入销售费用合适呢还是作为营业成本合适呢？目前公司在筹划上市，那种处理方式更合适呢？目前无法确定合理标准将业务员人工成本划分为销售费用和营业成本。服务业是否必须要每一笔收入都需要对应一个成本呢？
希望陈老师能给指导一下！

回答人：chenyiwei
作为IPO申报前的规范运作要求，建议建立必要的工时系统等基础数据，争取实现以可靠的工时数据作为分配合同履约成本和销售费用的基础。
如果目前暂时无法合理获取此类数据，但根据以往历史经验，主要工时是用于合同履行的，则可以将此类人员的成本均计入各对应合同的履约成本。